---
title: "desafio_1"
output:
  html_document:
    df_print: paged
---




Roteiro

1. Vá ao Repositório de Dados Eleitorais do TSE. Na página “Resultados” e no ano 2012, faça o
download do arquivo “Votação nominal por município e zona” e descompacte-o.
2. Abre o arquivo para São Paulo (votacao_candidato_munzona_2012_SP.txt) em R com os nomes de
colunas e o encoding corretos de acordo com a seção relevante de leaime.pdf.

```{r}






library("tidyverse")
library("dplyr")
library("readr")

data <- read_delim("/home/siquettelinux/Documentos/GitHub/aula_r/aula r/votacao_candidato_munzona_2012/votacao_candidato_munzona_2012_SP.txt" , delim = ";", locale = locale(encoding = "latin1"), col_names = c("DATA_GERACAO",
"HORA_GERACAO", "ANO_ELEICAO", "NUM_TURNO", "DESCRICAO_ELEICAO",
"SIGLA_UF", "SIGLA_UE", "CODIGO_MUNICIPIO", "NOME_MUNICIPIO", "NUMERO_ZONA",
"CODIGO_CARGO", "NUMERO_CAND", "SQ_CANDIDATO", "NOME_CANDIDATO",
"NOME_URNA_CANDIDATO", "DESCRICAO_CARGO", "COD_SIT_CAND_SUPERIOR",
"DESC_SIT_CAND_SUPERIOR", "CODIGO_SIT_CANDIDATO", "DESC_SIT_CANDIDATO",
"CODIGO_SIT_CAND_TOT", "DESC_SIT_CAND_TOT", "NUMERO_PARTIDO", "SIGLA_PARTIDO",
"NOME_PARTIDO", "SEQUENCIAL_LEGENDA", "NOME_COLIGACAO", "COMPOSICAO_LEGENDA",
"TOTAL_VOTOS"))
```

**3. Lendo o leaime.pdf e observando as variáveis no banco de dados, o que representa uma
observação (uma linha)? Ou seja, qual a unidade de análise aqui?**
Cada linhha é o resultado da eleição para um candidato em uma zona eleitoral específico em um turno na
eleição de 2012 em São Paulo.
**4. Leia até o final as instruções e identifique quais variáveis serão necessárias para o resto do
exercício. Tire do seu banco de dados as variáveis desnecesárias.**

```{r}
data <- data %>% select(NUM_TURNO, NOME_CANDIDATO, DESC_SIT_CAND_TOT, NOME_URNA_CANDIDATO,
SQ_CANDIDATO, CODIGO_MUNICIPIO, NOME_MUNICIPIO, NUMERO_ZONA, SIGLA_PARTIDO,
TOTAL_VOTOS, DESCRICAO_CARGO, NUMERO_CAND, NUMERO_PARTIDO)
```

**5. Selecione apenas as linhas que contém resultados eleitorais para o primeiro turno da eleição do
prefeito(a).**

```{r}

data_prefeito_turno_1 <- data %>% filter(DESCRICAO_CARGO == "PREFEITO" &
NUM_TURNO == 1)
data_prefeito_turno_1

```


**6. Note que candidatos podem aparecer mais de uma vez na tabela em Q5 (porque existem
múltiplas zonas em cada município). Usando identificadores únicos, identifique os candidatos
distintos para o primeiro turno do prefeito. Explique no seu relatório quantos candidatos concorrem
para prefeito no primeiro turno em 2012.**

O número de candidatos que concorrem para prefeito no primeiro turno em 2012 em São Paulo é `r
num_cands_prefeito_turno_1`.
O número de candidatos que concorrem para prefeito no primeiro turno em 2012 em São Paulo é 2060.
```{r}
cands_prefeito_turno_1 <- data_prefeito_turno_1 %>% distinct(SQ_CANDIDATO)
num_cands_prefeito_turno_1 <- nrow(cands_prefeito_turno_1)

```
**7. No banco de dados de prefeitos no primeiro turno gerado na questão anterior, renomeie a
variável com nome pouco claro DESC_SIT_CAND_TOT para RESULTADO**

```{r}
data_prefeito_turno_1 <- data_prefeito_turno_1 %>% rename(RESULTADO = DESC_SIT_CAND_TOT)

```

** 8 . No banco de dados de prefeitos no primeiro turno gerado na questão anterior, filtrar os dados
para os candidatos que se candidataram com Nome de Urna ígual ao seu Nome completo, e
identifique os candidatos únicos de novo. No seu relatório, explique qual porcentagem de todos os
candidatos para prefeito no primeiro turno isso representa.**

O porcentagem de candidatos para prefeito no primeiro turno com nome completo ígual ao nome de
urna é `r round(Pct_nome_igual,2).
O porcentagem de candidatos para prefeito no primeiro turno com nome completo ígual ao nome de urna é 5.78%.

```{r}
cands_prefeito_turno_1_nome_igual <- data_prefeito_turno_1 %>% filter(NOME_CANDIDATO ==
NOME_URNA_CANDIDATO) %>% distinct(SQ_CANDIDATO)
Pct_nome_igual <- 100 * (nrow(cands_prefeito_turno_1_nome_igual)/nrow(cands_prefeito_turno_1))
```

9. Quantos dos candidatos identificados em Q8 foram eleitos no primeiro turno?

```{r}
num_cands_nome_igual_eleito <- data_prefeito_turno_1 %>% filter(NOME_CANDIDATO ==
NOME_URNA_CANDIDATO) %>% filter(RESULTADO == "ELEITO") %>% distinct(SQ_CANDIDATO) %>%
nrow()
```
Dos `r nrow(cands_prefeito_turno_1_nome_igual)` candidatos com nome completo ígual ao nome
de urna, `r num_cands_nome_igual_eleito` foram eleitos.
Dos 119 candidatos com nome completo ígual ao nome de urna, 42 foram eleitos.

**10. Voltando para os dados de todos os candidatos no primeiro turno, vamos focar a nossa análise
no município de São Paulo (código do TSE 71072). Ordene os dados por número de votos e
identifique qual candidato recebeu o maior número de votos em qualquer zona da cidade.**

```{r}
data_prefeito_turno_1 %>% filter(CODIGO_MUNICIPIO == 71072) %>% arrange(-TOTAL_VOTOS) %>%
top_n(1, TOTAL_VOTOS)
```


**11. Usando a sua própria classificação, crie uma nova variável que descreve a ideologia de cada
partido no banco de dados do município de São Paulo nas três categorias ‘Esquerda’, ‘Direita’ e
‘Outro’.**

```{r}
data_prefeito_turno_1 <- data_prefeito_turno_1 %>%
filter(CODIGO_MUNICIPIO==71072) %>%
mutate(Ideologia=case_when(SIGLA_PARTIDO %in% c("PDT","PV","PSOL","PTN",
"PT","PPS","PTB","PSB",
"PC do B","PT do B","PSTU",
"PCB","PPL","PCO","SD")~"Esquerda",
SIGLA_PARTIDO %in% c("PSD","PSDB","PRB","PRP",
"PMDB","DEM","PSC","PP",
"PRTB","PHS","PSL","PTC")~"Direita",
SIGLA_PARTIDO %in% c("PR","PMN","PT do B","PSDC")~"Outro"))
```

12. Crie uma variável que indica se o candidato no município de São Paulo recebeu mais de 10.000
votos na zona.

```{r}
data_prefeito_turno_1 <- data_prefeito_turno_1 %>% filter(CODIGO_MUNICIPIO ==
71072) %>% mutate(Mais_de_10000_votos = case_when(TOTAL_VOTOS > 10000 ~
TRUE, TOTAL_VOTOS <= 10000 ~ FALSE))
cands_sp_maior_10000 <- data_prefeito_turno_1 %>% filter(Mais_de_10000_votos ==
TRUE) %>% nrow()
```

**13. Voltando para os dados orginais, filtrar para os dados dos vereadores. Agora, imagine que não
temos os dados do partido de cada candidato e queremos recuperar do NUMERO_CAND, em que os
primeiros dois digitos sempre refletem o número do partido do candidato. Divida a coluna
NUMERO_CAND em duas para criar uma coluna de NUM_PARTIDO e outra de NUM_CAND_RESTANTE.**

```{r}
data_vereador <- data %>% filter(DESCRICAO_CARGO == "VEREADOR") %>% separate(NUMERO_CAND,
into = c("NUM_PARTIDO", "NUM_CAND_RESTANTE"), sep = 2)
data_vereador
```

14. Agora, unifique as colunas NUM_PARTIDO e NUM_CAND_RESTANTE criado em Q9. O resultado deve
ser ígual à coluna original NUMERO_CAND.

```{r}

data_vereador <- data_vereador %>% unite(NUMERO_CAND_NOVO, c(NUM_PARTIDO,
NUM_CAND_RESTANTE))
data_vereador

```

